es: Material del cojín de la mascarilla: Silicona forrada con tela; Gel; Espuma viscoelástica; Silicona; Otros
bg-BG: Материал на възглавничката на маската: Силикон с текстилна подплата; Гел; Мемори пяна; Силикон; Други
ro-RO: Materialul perniței măștii: Silicon căptușit cu material textil; Gel; Spumă cu memorie; Silicon; Altele
el: Υλικό μαξιλαριού μάσκας: Σιλικόνη με επένδυση υφάσματος; Τζελ; Αφρός μνήμης; Σιλικόνη; Άλλο
cs: Materiál polštářku masky: Silikon s textilní podšívkou; Gel; Paměťová pěna; Silikon; Jiné
pt-PT: Material da almofada da máscara: Silicone forrado com tecido; Gel; Material viscoelástico; Silicone; Outro
it: Materiale del cuscinetto della maschera: Silicone rivestito in tessuto; Gel; Memory foam; Silicone; Altro
ko: 마스크 쿠션 재료: 패브릭 안감 실리콘; 젤; 메모리 폼; 실리콘; 기타
zh-CN: 面罩垫材料: 织物内衬硅胶; 发胶; 记忆海绵; 硅胶; 其他
lt-LT: Kaukės pagalvėlės medžiaga: Silikonas su audiniu; Gelis; Formą išsaugantis porolonas; Silikonas; Kita
pt-BR: Material da almofada da máscara: Silicone forrado com tecido; Gel; Espuma de memória; Silicone; Outro
hr-HR: Materijal jastučića maske: Silikon obložen tkaninom; Gel; Memorijska pjena; Silikon; Ostalo
th: วัสดุคัชชันหน้ากาก: ซิลิโคนบุผ้า; เจล; เมมโมรีโฟม; ซิลิโคน; อื่นๆ
fr: Matériau du coussin du masque: Silicone doublé de tissu; Gel; Mousse à mémoire de forme; Silicone; Autre
da: Materiale til maskepude: Stofforet silikone; Gel; Memoryskum; Silikone; Andet
fi: Maskin tyynyn materiaali: Kangaspäällysteinen silikoni; Geeli; Muistivaahto; Silikoni; Muu
hu: Maszkpárna anyaga: Szövettel bélelt szilikon; Gél; Memóriahab; Szilikon; Egyéb
de: Maskenkissenmaterial: Stoffgefüttertes Silikon; Gel; Memoryschaum; Silikon; Sonstiges
ja: マスククッション素材: ファブリック裏地付きシリコン; ゲル; メモリーフォーム; シリコーン; その他
sv: Maskkuddematerial: Tygfodrad silikon; Gel; Minnesskum; Silikon; Övrigt
vi: Chất liệu đệm mặt nạ: Silicone lót vải; Gel; Cao su non; Silicon; Khác
ru: Материал подушки маски: Силикон с тканевой подкладкой; Гель; Пена с эффектом памяти; Силикон; Другой
sk-SK: Materiál vankúšika masky: Silikón podšitý látkou; Gél; Pamäťová pena; Silikón; Iné
en: Mask cushion material: Fabric-lined silicone; Gel; Memory foam; Silicone; Other
sl-SI: Material blazinice maske: Silikon obložen s tkanino; Gel; Spominska pena; Silikon; Drugo
pl: Materiał poduszki maski: Silikon pokryty tkaniną; Żel; Pianka pamięciowa; Silikon; Inne
nl: Materiaal maskerkussen: Stof gevoerde siliconen; Gel; Traagschuim; Siliconen; Andere
nb: Maskeputemateriale: Stoffforet silikon; Gel; Minneskum; Silikon; Annet
tr: Maske yastık malzemesi: Kumaş kaplı silikon; Jel; Hafızalı köpük; Silikon; Diğer
zh-TW: 口罩墊材料: 布面矽膠; 凝膠; 記憶棉; 矽膠; 其他